【裁判字號】    92,上易,269
【裁判日期】    920326
【裁判案由】    傷害
【裁判全文】
臺灣高等法院臺中分院刑事判決                    九十二年度上易字第二六九號
    上  訴  人  臺灣南投地方法院檢察署檢察官
    被      告  丙○○
    被      告  戊○○
右上訴人因被告傷害案件，不服臺灣南投地方法院九十一年度易字第六五五號中華民
國九十一年十二月二十四日第一審判決（起訴案號：臺灣台中地方法院檢察署九十一
年度偵字第二二三一號），提起上訴，本院判決如左：
      主  文
上訴駁回。
戊○○緩刑參年。
      事  實
一、丙○○與戊○○二人，於民國（下同）九十一年六月三日二十時許，在南投縣埔
    里鎮○○路○段牛耳石雕公園下方路口，因欲質問甲○○、乙○○為何前往其友
    人周清松家中挑釁乙事，而夥同多人攔下甲○○所駕之車牌號碼ＲＣ─五六四九
    號自小貨車，嗣甲○○、乙○○二人下車後，丙○○、戊○○二人與多位不知姓
    名、年籍之成年男子共同以不知何人所有之木棍、石頭、椅子等物毆打甲○○、
    乙○○，致甲○○受有頭頸部、腹壁、胸壁、肩、上臂多處挫傷，乙○○受有頭
    皮開放性傷口，胸壁挫傷等傷害。
二、案經甲○○、乙○○訴由南投縣警察局埔里分局報請臺灣南投地方法院檢察署檢
    察官偵查起訴。
      理  由
一、訊據上訴人即被告戊○○對右揭事實坦承不諱，另被告丙○○於原審對於右揭時
    、地有毆打被害人甲○○、乙○○二人之事實雖不否認，然辯稱伊僅以徒手毆打
    被害人，並沒有拿東西打他們云云。經查：右揭犯罪事實業經被害人甲○○、乙○○二人於警訊、偵查及本院調查時指述綦詳，並有被害人甲○○、乙○○之診
    斷證明書二紙附卷可證，被告丙○○雖辯稱係以徒手打被害人云云，但查，被告
    二人拿木棍、石頭、椅子等物打被害人之事實亦經被害人指述在卷，且依被害人
    所受傷害可知顯非以徒手毆打所能造成，故被告丙○○前開辯解尚不足採。另本
    案究竟有幾位不詳姓名之成年人與被告二人共同毆打被害人，被告二人及被害人
    二人均無法確定，故已無法明確認定，然已無礙於被告二人上開共同傷害之犯行
    ，附此敘明。從而本件事證明確，被告二人犯行洵堪認定。
二、核被告二人所為，均係犯刑法第二百七十七條第一項之傷害罪。被告丙○○、戊○○就上開犯行與多位不詳姓名年籍之成年男子，有犯意之聯絡與行為之分擔，
    應論以共同正犯。被告二人同時毆打甲○○、乙○○為想像競合犯，依刑法第五
    十五條之規定，應從一重論以受傷較重被害人乙○○部分之傷害罪。原審依刑法
    第二十八條、第二百七十七條第一項、第五十五條、第四十一條第一項前段，罰
    金罰鍰提高標準條例第一條前段、第二條之規定，並審酌被告丙○○並無前科、
    被告戊○○有業務過失致死、賭博等前科之素行，其二人因細故而生事端之犯罪
    動機、手段、目的、被害人所受之傷害，被告二人犯後坦承部分犯行之態度等一
    切情狀，各量處被告二人有期徒刑三月，並均諭知易科罰金之折算標準，並敘明
    扣案之西瓜刀乙把為被害人甲○○、乙○○所有且與本案傷害行為無關，爰不予
    宣告沒收等語，核其認事用法並無不當，檢察官依據告訴人請求上訴意旨認原審
    量刑過輕，經核非有理由，應予駁回。末查被告戊○○雖曾於七十九年間因業務
    過失致死案件，經法院判處有期徒刑五月確定，經減刑為有期徒刑二月十五日，
    並於八十年十月六日執行完畢，其於五年以內未曾受有期徒刑以上刑之宣告，本
    次因一時失慮，致犯上開傷害犯行，事後已坦承犯行，深具悔意，且於本案言詞
    辯論終結後已與被害人成立調解，並當場給付被害人賠償金新台幣十萬元整，此
    有調解書一份在卷可稽，本院認被告戊○○經此刑之宣告後，應知警惕而無再犯
    之虞，本院因認暫不執行其刑為當，予以宣告緩刑三年，用啟自新。
三、被告丙○○經合法傳喚無正當理由未到庭，爰不待其陳述而為判決。
四、據上論斷，應依刑事訴訟法第三百六十八條、第三百七十一條，刑法第七十四條
    第二款，判決如主文。
本案經檢察官丁○○到庭執行職務。
中      華      民      國    九十二    年      三      月    二十六    日
                                   台灣高等法院台中分院刑事第八庭
                                         審判長法  官  羅  得  村
                                               法  官  黃  文  進
                                               法  官  陳  毓  秀
右正本證明與原本無異。
不得上訴。
                                               書記官  吳  宗  玲
中      華      民      國    九十二     年      三       月   二十七   日
附錄本案論罪科刑主要法條：
刑法第二百七十七條第一項
傷害人之身體或健康者，處三年以下有期徒刑、拘役或一千元以下罰金。
                                                                        Ｆ


司法院資訊處製作；財團法人民間司法改革基金會備份。
